【裁判字號】    97,上易,390
【裁判日期】    970620
【裁判案由】    竊盜
【裁判全文】
臺灣高等法院高雄分院刑事判決         97年度上易字第390號
上  訴  人  臺灣高雄地方法院檢察署檢察官
被      告  丙○○
上列上訴人因被告竊盜案件，不服臺灣高雄地方法院97年度審易
字第64號中華民國97年3 月12日第一審判決（起訴案號：臺灣高
雄地方法院檢察署96年度偵字第31661 號），提起上訴，本院依
簡式審判程序判決如下：
    主  文
原判決撤銷。
丙○○犯攜帶兇器竊盜未遂罪二罪，各處有期徒刑肆月，如易科
罰金，均以新臺幣壹仟元折算壹日；扣案之Ｔ字扳手壹支沒收。
應執行有期徒刑陸月，如易科罰金，以新臺幣壹仟元折算壹日；
扣案之Ｔ字扳手壹支沒收。
    事  實
一、丙○○於民國96年11月2 日23時20分許，行經高雄市○○區
    ○○路42巷口空地時，見乙○○所有車牌號碼K3-2172 號自
    用小客車及陳淑惠所有YV-5810 號自用小客車併排停放在該
    空地，且車內留有財物，竟分別基於意圖為自己不法所有之
    犯意，以其所有客觀上足以對人之生命及身體安全構成威脅
    而具有危險性，可供兇器使用之Ｔ型扳手1 支，先後著手撬
    壞前開2 輛自用小客車之右前車門門鎖部位（毀損部分均未
    據告訴），試圖打開車門竊取車內財物，惟因施力不慎致扳
    手之鑽頭部分歪斜，丙○○乃暫時罷手而先行返家修復扳手
    ，待扳手修復完成後，丙○○繼於同日23時50分許，承前開
    意圖為自己不法所有之各別犯意，攜帶前開扳手再次前往上
    開空地，擬下手撬開前開2 輛自用小客車門鎖之際，旋為已
    察覺上情並在場埋伏之甲○○ (陳淑惠之夫)發 現並報警處
    理，經警當場逮捕丙○○，並扣得其所有供竊盜行為所用之
    扳手1 支，丙○○因而未得逞。
二、案經高雄市政府警察局左營分局移送臺灣高雄地方法院檢察
    署檢察官偵查起訴。
    理  由
一、上開事實，業據被告丙○○坦承不諱，並經證人甲○○、被
    害人乙○○於警詢中指訴綦詳，復有現場蒐證照片、扣押照
    片共6 張附卷可稽及Ｔ字扳手1 支扣案可資佐證。本件事證
    明確，被告犯行洵堪認定。
二、按刑法第321 條第1 項第3 款之攜帶兇器竊盜罪，係以行為
    人攜帶兇器竊盜為其加重條件，此所謂兇器，其種類並無限
    制，凡客觀上足對人之生命及身體安全構成威脅，具有危險
    性之兇器均屬之，且祇須行竊時攜帶此種具有危險性之兇器
    為已足，並不以攜帶之初有行兇之意圖為必要（最高法院79
    年台上字第5253號判例意旨參照）。查被告犯本件竊盜案所
    用之Ｔ字扳手可以撬壞汽車門鎖，有卷附蒐證照片在卷可稽
    ，顯見該Ｔ字扳手質地堅硬，客觀上足以對人之生命、身體
    安全構成威脅，具有危險性，可供兇器使用甚明。核被告攜
    帶兇器而以撬壞車門門鎖之方式、著手於竊盜犯行之實行而
    不遂，所為係犯刑法第321 條第2 項、第1 項第3 款之攜帶
    兇器竊盜未遂罪，應依刑法第25條第2 項規定減輕其刑。被
    告二次竊盜犯行，犯意各別，侵害不同法益，應予分論併罰
    。
三、被告犯罪事證明確，原審據以論處被告竊盜罪刑，固非無見
    。惟查：原判決認定被告二次竊盜犯行，係基於單一之犯意
    ，屬包括一罪之接續犯，尚有未合。檢察官上訴意旨執此指
    摘原判決不當，為有理由，自應由本院將原判決撤銷改判。
    爰審酌被告不思以正當方式賺取財物，竟圖私慾，以破壞他
    人車門門鎖之方式，二次著手行竊他人財物，復攜帶兇器而
    犯之，所為誠屬不該，惟念被告犯後坦承犯行，態度甚佳，
    未竊得任何財物即為警查獲，被害人受損情形尚輕等一切情
    狀，爰就被告所犯二罪，各量處如主文第2 項所示之刑；並
    參酌被告之經濟狀況各節，諭知以新臺幣1,000 元折算1 日
    之易科罰金折算標準，暨定其應執行刑，以資警惕。
四、扣案之Ｔ字扳手1 支為被告所有供犯本案竊盜犯行所用之物
    ，業據被告供明，應依刑法第38條第1 項第2 款宣告沒收。
據上論結，應依刑事訴訟法第369 條第1 項前段、第364 條、第
299 條第1 項前段、第273 條之1 第1 項，刑法第321 條第2項
、第1 項、第3 款、第25條第2 項、第41條第1 項前段、第51條
第5 款、第38條第1 項第2 款，判決如主文。
本案經檢察官陳建年到庭執行職務。
中    華    民    國    97    年    6     月    20    日
                  刑事第九庭    審判長法  官  莊秋桃
                                      法  官  裕斗
                                      法  官  范惠瑩
以上正本證明與原本無異。
不得上訴。
中    華    民    國    97    年    6     月    20    日
                                      書記官  吳華榮
附錄本件判決論罪科刑法條：
中華民國刑法第321 條（加重竊盜罪）
犯竊盜罪而有左列情形之一者，處6 月以上、5 年以下有期徒刑
：
一  於夜間侵入住宅或有人居住之建築物、船艦或隱匿其內而犯
之者。
二  毀越門扇、牆垣或其他安全設備而犯之者。
三  攜帶兇器而犯之者。
四  結夥三人以上而犯之者。
五  乘火災、水災或其他災害之際而犯之者。
六  在車站或埠頭而犯之者。
前項之未遂犯罰之。


司法院資訊處製作；財團法人民間司法改革基金會備份。
